【裁判字號】    90,上易,98
【裁判日期】    900404
【裁判案由】    毒品危害防制條例
【裁判全文】
臺灣高等法院臺南分院刑事判決               九十年度上易字第九八號      Ｃ
      上  訴  人
      即  被  告  甲  ○  ○
右上訴人即被告因違反毒品危害防制條例案件，不服臺灣嘉義地方法院八十九年度易
字第九五二號，中華民國八十九年十一月二十四日第一審判決（起訴案號：臺灣嘉義
地方法院檢察署八十九年度偵緝字第二六三號）提起上訴，本院判決如左：
      主      文
原判決撤銷。
甲○○持有第二級毒品，累犯，處有期徒刑壹年。扣案之安非他命壹包（毛重拾
點陸貳伍公克），沒收銷燬之。
      事      實
一、甲○○曾因違反麻醉藥品管理條例及竊盜等案件，經法院分別判處有期徒刑六月
    、一年確定在案，於民國（下同）八十四年五月二十六日併予執行完畢。竟仍不
    知悔改，復於八十九年五月二十四日十四時三十分許，在嘉義縣（原審誤植為嘉
    義市）大林鎮○○路八十五號「金山園旅社」，非法持有第二級毒品安非他命一
    包（毛重三十三．六二五公克），嗣經警臨檢時當場查獲，並扣得上開安非他命
    一包。並即供出該毒品安非他命來自乙○○（綽號兩光）所寄藏，因而查獲乙○
    ○之犯行。
二、案經嘉義縣警察局竹崎分局報請台灣嘉義地方法院檢察署檢察官偵查起訴。
      理      由
一、訊據上訴人即被告甲○○（下稱被告）固於警訊、偵查中（見偵查卷第十二頁背
    面）、原審及本院審理中坦承右揭持有犯行不諱，並有上開毒品扣案可稽，被告
    雖辯稱：該安非他命並非其所有，係乙○○的，且因其已因吸食毒品而在戒治中
    ，不應再一案二判，應諭知其無罪之判決云云。惟查，係在其施用毒品安非他命
    之後另行起意持有毒品，有被告於本院調查中之供述情節可稽「（是否你的安非
    他命？）不是的」「（是否有吸食安非他命？）有的，是在二、三天前吸食的。
    」「（你拿毒品是何用途？）之前有吸食的，我的安非他命是朋友乙○○拿到我
    家門口放，我不知道，後來是他叫我拿去金山園旅社那裡去的，去時，警方就在
    那裡了（自其身上手提袋內查獲毒品，有警訊筆錄可按）。」足見本件被告之持
    有毒品行為並非單純僅為其施用毒品之階段、低度行為，自非其先前施用毒品犯
    行所能包括矧係被告施用毒品之後，被告既係另行臨時起意，而出於幫助朋友乙
    ○○，而持有本件毒品並於轉交他人（綽號阿忠）之前，為警查獲，其持有毒品
    之行為，究難為其施用毒品之行為所吸收，而不另論罪，本件事證已臻明確，被
    告之犯行，洵堪認定。
二、核被告所為，係犯毒品危害防制條例第十一條第二項之罪。又被告曾因違反麻醉
    藥品管理條例及竊盜等案件，經法院分別判處有期徒刑六月、一年確定在案，於
    八十四年五月二十六日執行完畢，有台灣高等法院被告全國前案紀錄表、台灣嘉
    義地方法院檢察署刑案資料查註紀錄表（見該署八十九年度偵緝字第二六三號卷
    第二十頁）在卷可按，五年以內再犯本件有期徒刑以上之罪，為累犯，應依法加
    重其刑。原審以被告事證已臻明確，因予論罪科刑，固非無見，惟原判決疏未審
    究被告早於警訊中即供出毒品之來源（見警訊卷第一頁背面、第二頁正面，被告
    於八十九年五月二十四日下午十六時二十分之警訊筆錄），係乙○○所提供（由
    檢察官另行究辦），並因而循線破獲乙○○販賣第二級毒品之犯行，此有台灣嘉
    義地方法院檢察署八十九年度偵字第四九○○號起訴書及原審八十九年度訴字第
    五三四號刑事判決可憑，被告應依毒品危害防制條例第十七條之規定減輕其刑，
    且依法先加後減。被告上訴否認犯罪，指摘原判決不當，雖不足採，惟原判決既
    有可議，自應由本院將原判決撤銷改判。爰併審酌被告犯罪之動機、目的、手段
    、所生危害，及其犯罪後之態度等一切情狀，量處如主文所示之刑，以資懲儆。
    又扣案之安非他命一包（毛重三十三．六二五公克），爰依法宣告沒收銷燬之。
據上論斷，應依刑事訴訟法第三百六十九條第一項前段、第三百六十四條、第二百九
十九條第一項前段、毒品危害防制條例第十一條第二項、第十七條、第十八條第一項
前段，刑法第十一條前段、第四十七條，判決如主文。
本案經檢察官劉榮堂到庭執行職務。
中    華    民    國      九十      年      四      月      四          日
                                  臺灣高等法院臺南分院刑事第三庭
                                      審判長法官  黃    崑    宗
                                            法官  楊    省    三
                                            法官  莊    俊    華
右正本證明與原本無異。
不得上訴。
                                      法院書記官  易    慧    玲
中    華    民    國      九十      年      四      月     六           日
附錄法條：
毒品危害防制條例第十一條第一項：持有第一級毒品者，處三年以下有期徒刑、拘役
    或新臺幣五萬元以下罰金。
                        第二項：持有第二級毒品者，處二年以下有期徒刑、拘役
                                或新臺幣三萬元以下罰。
                        第三項：持有專供製造或施用毒品之器具者，處一年以下
                                有期徒刑、拘役或新臺幣一萬元以下罰金。


司法院資訊處製作；財團法人民間司法改革基金會備份。
